# JHOSIAN GUTIERREZ

- Tijuana,BC +52 962 103 4536 jhosianlpz@gmail.com
  - https://www.linkedin.com/in/jhosiangtz/
    - https://jhosiangtz.github.io/ •

# SOBRE MÍ

Ingeniero de software con 3 años de experiencia desarrollando soluciones con tecnologías web.

## HABILIDADES

JavaScript • Python • GIT • GitHub • SQL Figma • HTML5 • CSS • SASS • Ingles-B1 Solución de conflictos • Pensamiento lógico • Deseo de aprender

### **EXPERIENCIA PROFESIONAL**

#### FULL STACK WEB DEVELOPMENT - CUBOXTI, CHIAPAS

09/2020 - 01/2021

Desarrollo de un sistema usando tecnologías web; MYSQL, AJAX y JavaScript

#### FRONT-END DEVELOPMENT - UPTAP, CHIAPAS

09/2019 - 12/2019

Desarrollo de una página web que detalla la oferta educativa de los posgrados. Desarrollado con HTML, CSS, PHP y JavaScript

#### FULL STACK WEB DEVELOPMENT - MAINAVAL, CHIAPAS

05/2019 - 08/2019

Desarrollo de una página web. Desarrollado con HTML, CSS y JavaScript

# FORMACIÓN ACADEMICA

#### INGENIERÍA DE SOFTWARE

01/2017 - 05/2021 UNIVERSIDAD POLITÉCNICA DE TAPACHULA

#### DESARROLLO FULLSTACK

02/2022 - PRESENTE MICROSOFT - INOVACCION VIRTUAL

#### CS50'S WEB PROGRAMMING WITH PYTHON AND JAVASCRIPT

10/2021 - 01/2021

CS50